臺灣臺南地方法院刑事判決　　　　　　　95年度易字第1545號
公　訴　人　臺灣臺南地方法院檢察署檢察官周文祥
被　　　告　甲○○　原名：郭世.
選任辯護人　曾國龍　律師
上列被告因違反著作權法等案件，經檢察官提起公訴（95年度偵
字第13909、13910號），本院判決如下：
    主  文
甲○○被訴附表編號一、二部分免訴。
甲○○被訴附表編號三、四、五部分公訴不受理。
甲○○被訴附表編號六部分無罪。
    理  由
一、起訴意旨略以：被告甲○○為「新點子出版社」之負責人，
    與曾玉霖（業經臺灣高等法院臺南分院判處有期徒刑六月確
    定）明知康軒文化事業股份有限公司（以下簡稱康軒公司）
    依據教育部頒訂之「國民小學課程標準」及國立編譯館編列
    之「國民小學常用字彙研究」字頻總表，通盤考量因應國民
    小學各年級學生學習吸收、學習能力程度之不同，而編寫之
    供國小學童上課參讀之「國語教科書」、供教師使用上開教
    科書教學時指引參考用之「教學指引」及學童課後練習用之
    「國語習作」，係經教育部審定及格，核發「教育部國民小
    學教科書審定執照」而享有著作權之著作，亦明知康鼎文化
    事業股份有限公司（以下簡稱康鼎公司）經康軒公司授權參
    酌上開教科書教學目的及內容編寫，供使用康軒公司教科書
    之學童提升教學效果之康軒版「國小國語測驗卷」、「國小
    國語學評量」而享有著作權之著作，及明知「牛頓及圖」已
    據牛頓雜誌社（以下簡稱牛頓公司）向經濟部中央標準局（
    現已改制為經濟部智慧財產局）申請註冊核准，註冊為第二
    二五七六三號商標，擁有使用於書籍、新聞雜誌、圖畫、照
    片、票據及不屬別類印刷品之商標專用權，專用期間自民國
    七十二年十一月一日起至八十二年十月三十一日止，並經核
    准展延至九十二年十月三十一日止，且就國民小學教科書所
    編寫之「自然課本」、「自然習作」、「牛頓版自然學習評
    量」享有著作權，且明知「南一牌及圖」業據南一書局企業
    股份有限公司（以下簡稱南一公司）向經濟部中央標準局（
    現已改制為經濟部智慧財產局）申請註冊核准，註冊為第四
    三三一五、四三三六六號商標，擁有使用於書籍類及各種書
    籍商品、紙製品類筆記簿、信封信紙日記簿及其他應屬本類
    一切商品之商標專用權，專用期間自七十九年十月一日起至
    八十九年九月三十日止，均尚在專用期間內，且就國民小學
    數學科暨自然科所編寫之「課本」、「教學指引」、「習作
    」、「南一版學習成就評量」、「百分評量卷」享有著作權
    。甲○○、曾玉霖亦均明知未經康軒公司、康鼎公司、牛頓
    公司及南一公司之授權或同意，不得擅自改作或重製康軒公
    司、康鼎公司享有著作權之國小一上、二上、三上「教科書
    」、「教學指引」、「國語習作」、「測驗卷」、「學習評
    量」、「國語作業簿」及牛頓公司享有著作權之「自然課本
    」、「自然習作」、「牛頓版自然學習評量」，南一公司享
    有著作權之「課本」、「教學指引」、「習作」、「南一版
    學習成就評量」、「百分評量卷」，並使用上開牛頓公司、
    南一公司之商標，竟基於意圖銷售之犯意（違反著作權法常
    業罪嫌部分業經公訴檢察官更正）及意圖欺騙他人之共同犯
    意聯絡，自八十八年九月間某日起，由甲○○改作、重製上
    開康軒公司、康鼎公司、牛頓公司、南一公司之著作權而編
    輯「新點子題庫系列」之國小一上、二上、三上「作業簿」
    、「老師命題評量卷」、「實力評量」、「測驗卷」等草稿
    ，曾玉霖則負責製版，並推由曾玉霖將編輯之草稿持往臺南
    市，再委由不知情之臺南市○區○○○路八號「立德照像製
    版社」沈明章及臺南市○○○路○段一七四號「泰銘照像製
    版社」黃華泰製版、印刷及進出貨等事宜，並共同在相類產
    品之上開參考書籍測驗卷上，使用近似於前揭商標之「牛頓
    」、「南一」等字樣，侵害康軒公司、康鼎公司、康和公司
    、牛頓公司、南一公司之著作權及牛頓公司及南一公司之商
    標專用權。嗣經警於八十八年九月九日下午二時許同步於沈
    明章及黃華泰設於上址之製版社內查獲，循線查知上情。案
    經被害人牛頓公司、南一公司告訴後，因認被告甲○○涉犯
    九十三年九月一日修正前著作權法第九十一條第二項（此為
    起訴所犯法條欄所記載，核被告所為欄之第一項係屬誤載）
    、第九十二條罪嫌、修正前商標法第六十二條第一款罪嫌。
二、程序方面：按案件曾經判決確定者，應諭知免訴之判決；而
    案件為告訴乃論之罪，其告訴經撤回，或案件曾為不起訴處
    分期滿未經撤銷，而違背第二百六十條之規定（亦即有發現
    新事實或新證據，或有刑事訴訟法第四百二十條第一項第一
    款、第二款、第四款或第五款所定得為再審原因之情形），
    再行起訴者，應諭知不受理之判決。刑事訴訟法第三百零二
    條第一款、第三百零三條第三、四款分別定有明文。起訴意
    旨認為被告甲○○分別涉有上開罪嫌，分析後計有六項各別
    之起訴事實及所犯法條，詳入附表所示，茲說明如下：
  (一)被告甲○○被訴附表編號一、二部分：「按本案被告殺人部
    分經諭知無罪，業經確定在案，是被告之殺人嫌疑已受有實
    體上之確定判決，至為明瞭，乃檢察官仍就同一案件提起公
    訴，並經該法院為第一審判決，諭知該被告殺人罪刑，該被
    告提起上訴後，原分院不將其判決撤銷，諭知免訴，竟就實
    體上審理，認為犯罪不能證明，撤銷第一審判決，仍予諭知
    無罪，顯屬違法。對於曾經判決確定之案件，重行提起自訴
    ，雖所訴之罪名不同，而事實之內容則完全一致，仍不失其
    案件之同一性，自應諭知免訴之判決（最高法院二十九年上
    字第二一五○號、四十六年臺上字第一五○六號刑事判例要
    旨參照）。」查被告甲○○被訴附表編號一、二部分，其犯
    罪時間、被害公司、所被訴侵害被害公司之著作財產權標的
    、被告出版社被訴侵害他人著作財產權之標的，經本院依職
    權調取臺灣高等法院九十五年度上更(二)字第二九三號刑事確
    定判決全卷，審閱後與附表編號一、二之被訴事實完全一致
    ，而上開另案刑事確定判決起訴法條則為（廢止前）著作權
    法第九十四條、第九十一條第二項、第九十二條，亦與本案
    被告甲○○被訴法條相同（該另案確定判決見本院卷第一七
    三至一七八頁），乃案件同一性完全相同之同一案件。起訴
    檢察官不察，於上開另案確定判決理由五部分以判決無罪緣
    由退回移送併辦後，竟將該退回移送併辦部分遽向本院提起
    公訴，揆諸前開說明，被告甲○○被訴附表編號一、二部分
    自應諭知免訴之判決。
  (二)被告甲○○被訴附表編號三、四、五部分：
    1.本件告訴人南一公司告訴被告甲○○附表編號四之案件，
      起訴書認係違反前開修正前著作權法第九十一條第二項、
      第九十二條等罪，依同法第一百條之規定，須告訴乃論。
      然而告訴人南一公司已於本案偵查中之九十五年十一月三
      日具狀向檢察官撤回告訴（見九十五年偵字第一三九一○
      號偵查卷第九頁），檢察官固於九十五年十月三十一日製
      作起訴書原本，但正本部分係於同年十一月十四日製作完
      畢，並於二十七日付郵，上開撤回告訴狀仍有其效力，揆
      諸前開說明，被告甲○○被訴附表編號四部分，自應諭知
      諭知不受理之判決（至於另一告訴人康軒公司雖亦於偵查
      中具狀撤回告訴，但被告甲○○就康軒公司告訴事實，業
      經前述確定判決為無罪諭知，自應諭知免訴，無庸再諭知
      公訴不受理，併此敘明）。
    2.次按刑事訴訟法法第四百二十條第一項第一項第一款、第
      二款、第四款或第五款所定得為再審原因之情形有下：「
      一、原判決所憑之證物已證明其為偽造或變造者」、「二
      、原判決所憑之證言、鑑定或通譯已證明其為虛偽者」、
      「四、原判決所憑之通常法院或特別法院之裁判已經確定
      裁判變更者」、「五、參與原判決或前審判決或判決前所
      行調查之法官，或參與偵查或起訴之檢察官，因該案件犯
      職務上之罪已經證明者，或因該案件違法失職已受懲戒處
      分，足以影響原判決者」。依刑事訴訟法第二百六十條第
      一款之規定，不起訴處分已確定者，非發見新事實或新證
      據，不得對於同一案件，再行起訴，所謂發見新事實或新
      證據，係指於不起訴處分前，未經發見，至其後始行發見
      者而言，若不起訴處分前，已經提出之證據，經檢察官調
      查斟酌者，即非前述條款所謂發見之新證據，不得據以再
      行起訴，本件上訴人因過失致人於死案件，先經台中區汽
      車肇事鑑定委員會鑑定結果，認上訴人不負過失責任，經
      檢察官予以不起訴處分確定，嗣經台灣省交通處汽車肇事
      鑑定案件覆議小組覆議結果，認上訴人應負過失責任，兩
      者所憑事證，完全相同，要不因前後確定意見之不同，即
      可視後之鑑定意見為新事實或新證據之發見，而再行起訴
      （最高法院六十九年台上字第一一三九號刑事判例要旨參
      照）。
    3.被告甲○○被訴附表編號三、四、五部分，經本院依職權
      調取臺灣桃園地方法院檢察署檢察官九十三年度偵字第一
      六三號、九十五年度偵字第一九七九一號確定不起訴處分
      卷證資料（不起訴處分書見本院卷第一五三至一五九頁）
      ，本件與上開確定不起訴處分之犯罪時間、被害公司、侵
      害之商標圖樣、所被訴侵害被害公司之著作財產權標的、
      被告出版社被訴侵害他人著作財產權之標的，兩者審閱後
      其被訴事實完全一致，而上開案件均認為被告甲○○涉犯
      前開修正前著作權法第九十一條第二項、第九十二條及修
      正前商標法第六十二條第一款罪嫌。是前開確定不起訴處
      分與本案被告甲○○被訴附表編號三、四、五部分，即屬
      同一案件。此外，起訴書所載證據資料，亦全與系爭不起
      訴處分內所附卷證資料相同，且本件起訴係於遭退回移送
      併辦後，僅訊問被告甲○○一次即予起訴，尚無所謂有本
      案所無之新證據資料存在，更無刑事訴訟法第四百二十條
      條第一項第一款、第二款、第四款或第五款所列之情形。
      因此，起訴意旨就被告甲○○被訴附表編號三、四、五部
      分，乃上開不起訴處分確定之同一案件，在無刑事訴訟法
      第二百六十條之情形存在，遽而向本院重行起訴，即有未
      洽，依照上開說明，即應諭知不受理之判決。
三、實體方面（即被告甲○○被訴附表編號六侵害牛頓雜誌社之
    商標部分）：
  (一)按犯罪事實應依證據認定之，無證據不得認定犯罪事實；不
    能證明被告犯罪者，應諭知無罪之判決，刑事訴訟法第一百
    五十四條第二項、第三百零一條第一項分別定有明文。起訴
    意旨固認為被告甲○○涉有前開犯行，惟依據起訴書所示證
    據清單之證據名稱及待證事實，並未具體指明何項證據與附
    表編號六之被訴事實有關，乃經公訴檢察官聲請調閱臺灣高
    等法院臺南分院九十年度上易字第一五六二號刑事卷宗與本
    案有關資料作為證據。是本件檢察官所舉證之證據資料，計
    有新點子出版社「新方向自然實力評量」封面及封底（見本
    院卷第一六三至一六四頁，如附件一）、牛頓雜誌社「牛頓
    版自然學習評量」封面及封底（見本院卷第一六一至一六二
    頁，如附件二）、牛頓雜誌社商標註冊證一份（見四九二號
    警卷倒數第三、四頁，商標圖案如附件三）。訊據被告甲○
    ○堅決否認犯行，辯稱其所出版之「實力評量」，並無侵害
    或仿冒牛頓雜誌社之商標。
  (二)「商標使用之注意事項」第二條第二項規定，商標專用權以
    請准註冊之商標及所指定之商品為限，是商標實際使用之圖
    樣應與原註冊之圖樣一致。商標圖樣若係中、外文與圖形之
    聯合式，應一併使用，不得僅單獨使用其中之一部分。因此
    ，合法之使用商標註冊，須有標示「整體商標」於各該法定
    物品之事實，俾消費者易於辨認，不致有誤認之情事發生，
    故不得僅使用商標外文部分（行政法院七十五年度判字第五
    七五、一九八七號）。查附件二所示牛頓雜誌社封面及封底
    ，僅使用「牛頓版」及「蘋果圖」，此與牛頓雜誌社所核准
    註冊如附件三之商標「牛頓」中文、「ＮＥＷＴＯＮ」英文
    及「蘋果」圖樣之聯合式不同，已違反上開商標整體使用之
    規定，自不能據此主張已有合法使用商標。是附件二所示牛
    頓雜誌社商品，不能作為不利被告之證明，亦不能以非使用
    整體商標之附件二商品與被告附件一之商品予以觀察比較，
    而認定附件一之商品有侵害牛頓雜誌社商標專用權。
  (三)商標之文字、圖形、顏色或其聯合式，對於商品之相關消費
    者所呈現識別商品來源之功能，因其商標特徵的不同而有強
    弱之別。查系爭商標是以「牛頓」中文、「ＮＥＷＴＯＮ」
    英文及「蘋果」圖樣之構成聯合式，其識別性之強弱已不能
    與所謂創意性商標相比較。而判斷商標近似，應以商標圖樣
    整體、異時異地、隔離觀察。所謂一般實際購買行為態樣，
    係指一般消費者都是憑著對商標未必清晰完整的印象，在不
    同的時間或地點，來作重覆選購的行為，而不是拿著商標以
    併列比對的方式來選購，所以細微部分的差異，在消費者的
    印象中難以發揮區辨的功能，判斷商標是否近似時，得無庸
    納入考量。查被告甲○○所製作如附件一所示商品，其中雖
    有「牛頓」中文，並有「蘋果」圖樣八顆，然而：(1)整體觀
    察上開商品，其中「牛頓」中文係緊接與「英國科學家00
    00－0000」、「發現萬有引力（摘自大不列顛百科全
    書）」等文字一併使用，又「牛頓、英國科學家0000－
    0000」文字係以紅框文字反白方式處理，且全部字體大
    小沒有明顯差異，無所謂刻意強化「牛頓」而弱化「英國科
    學家0000－0000」部分，此外「發現萬有引力（摘
    自大不列顛百科全書）」等文字亦緊接在上開紅框之下，該
    商品消費族群購買觀察時，不致有僅能觀察「牛頓」文字而
    無從觀察判斷其餘說明文字之可能。(2)附件一商品之「蘋果
    」圖樣八顆，其中五顆係配置在封面美工設計圖樣內，另三
    顆以較小比例配置，而該美工設計圖樣乃一名男童坐在蘋果
    樹下被蘋果擊中，且由該美工設計整體用色、蘋果大小比例
    觀察，並非刻意強調蘋果圖樣。(3)將附件一商品之「牛頓文
    字及說明」中文與「男童在蘋果樹下被蘋果擊中」圖樣併合
    觀察，因附件一中文說明極為顯著，圖樣及用色亦頗繁複，
    此與附件三系爭商標比較觀察，明顯不構成類似；而附件一
    商品對於小學課外教材之一般購買者而言，其所展現之特徵
    乃「英國科學家牛頓」之資訊，與附件三系爭商標對照，並
    無使該項商品購買者發生混淆誤認之可能。本院審查後認為
    附件一商品與附件三系爭商標間並不類似，附件一商品上開
    有關牛頓中文及蘋果圖樣之使用，並非與商標使用有關，而
    係有關商品外觀之封面美工設計，且亦不致有使消費者產生
    混淆誤認之虞。至於附件一至三部分有無如公訴意旨所稱構
    成「搭便車」之不公平競爭，自屬有無違反公平交易法第二
    十條第一項第一款、第三十五條第一項之問題，不在本院審
    理範圍，附此敘明。
  (四)綜上所述，本件被告甲○○抗辯並未意圖欺騙他人，而仿冒
    牛頓雜誌社之商標，當屬可信。此外，復查無其他積極證據
    足證被告有公訴意旨所指犯行，揆諸前開說明，被告被訴如
    附表編號六所示之罪，即屬不能證明，自應諭知被告甲○○
    無罪之判決。
據上論斷，應依刑事訴訟法第三百零二條第一款、第三百零三條
第三、四款、第三百零一條第一項，判決如主文。
本案經檢察官乙○○到庭執行職務。
中　　華　　民　　國　　96　　年　　 7　　月　　20　　日
　　　　　　　　　刑事第八庭    審判長法　官　彭喜有
　　　　　　　　　                    法　官　盧鳳田
　　　　　　　　　                    法　官　李東柏
以上正本證明與原本無異。
如不服本判決，應於判決送達後十日內，向本院提出上訴狀。
　　　　　　　　　　　　　　　      　書記官　簡湘雲
中　　華　　民　　國　　96　　年　　 7　　月　  20　　日
附表：
┌─┬─────────────────┬────┬────┬────┬────┐
│編│起訴事實                          │起訴法條│於偵查中│曾為不起│起訴事實│
│號│                                  │        │經撤回告│訴處分確│業經判決│
│  │                                  │        │訴      │定      │無罪確定│
├─┼─────────────────┼────┼────┼────┼────┤
│一│明知康軒公司享有著作財產權之「國語│九十三年│九十五年│臺灣桃園│臺灣高等│
│  │教科書」、「教學指引」及「國語習作│九月一日│十一月三│地方法院│法院九十│
│  │」語文著作，未經同意或授權，不得擅│修正前著│日起訴前│檢察署檢│五年度上│
│  │自改作或重製，竟基於意圖銷售之犯意│作權法第│向臺灣臺│察官九十│更(二)字第│
│  │聯絡，自八十八年九月間某日起，由郭│九十一條│南地方法│五年度偵│二九三號│
│  │紘睿改作、重製上開康軒公司之著作財│第一項、│院檢察署│字第一九│判決無罪│
│  │產權而編輯「新點子題庫系列」之國小│第九十二│檢察官具│七九一號│確定。  │
│  │一上、二上、三上「作業簿」、「老師│條（均屬│狀撤回告│不起訴處│        │
│  │命題評量卷」、「實力評量」、「測驗│告訴乃論│訴。    │分確定。│        │
│  │卷」等草稿，曾玉霖則負責製版，並推│之罪）。│        │        │        │
│  │由曾玉霖將編輯之草稿持往臺南市，再│        │        │        │        │
│  │委由不知情之臺南市○區○○○路八號│        │        │        │        │
│  │「立德照像製版社」沈明章及臺南市中│        │        │        │        │
│  │華西路一段一七四號「泰銘照像製版社│        │        │        │        │
│  │」黃華泰製版、印刷及進出貨等事宜，│        │        │        │        │
│  │侵害康軒公司之著作財產權。        │        │        │        │        │
├─┼─────────────────┼────┼────┼────┼────┤
│二│明知康軒公司授權康鼎公司編寫而享有│九十三年│        │臺灣桃園│臺灣高等│
│  │著作財產權，供使用康軒公司上開教之│九月一日│        │地方法院│法院九十│
│  │康軒版「國小國語測驗卷」、「國小國│修正前著│        │檢察署檢│五年度上│
│  │語學評量」等語文著作，未經同意或授│作權法第│        │察官九十│更(二)字第│
│  │權，不得擅自改作或重製，竟基於意圖│九十一條│        │五年度偵│二九三號│
│  │銷售之犯意聯絡，自八十八年九月間某│第一項、│        │字第一九│判決無罪│
│  │日起，由甲○○改作、重製上開康鼎公│第九十二│        │七九一號│確定。  │
│  │司之著作財產權而編輯「新點子題庫系│條（均屬│        │不起訴處│        │
│  │列」之國小一上、二上、三上「作業簿│告訴乃論│        │分確定。│        │
│  │」、「老師命題評量卷」、「實力評量│之罪）。│        │        │        │
│  │」、「測驗卷」等草稿，曾玉霖則負責│        │        │        │        │
│  │製版，並推由曾玉霖將編輯之草稿持往│        │        │        │        │
│  │臺南市，再委由不知情之臺南市南區新│        │        │        │        │
│  │義南路八號「立德照像製版社」沈明章│        │        │        │        │
│  │及臺南市○○○路○段一七四號「泰銘│        │        │        │        │
│  │照像製版社」黃華泰製版、印刷及進出│        │        │        │        │
│  │貨等事宜，侵害康鼎公司之著作財產權│        │        │        │        │
│  │。                                │        │        │        │        │
├─┼─────────────────┼────┼────┼────┼────┤
│三│明知牛頓雜誌社享有著作財產權之「自│九十三年│        │臺灣桃園│共同被告│
│  │然課本」、「自然習作」、「牛頓版自│九月一日│        │地方法院│陳志民經│
│  │然學習評量」等語文著作，未經同意或│修正前著│        │檢察署檢│臺灣嘉義│
│  │授權，不得擅自改作或重製，竟基於意│作權法第│        │察官九十│地方法院│
│  │圖銷售之犯意聯絡，自八十八年九月間│九十一條│        │五年度偵│以八十九│
│  │某日起，由甲○○改作、重製上開牛頓│第一項、│        │字第一九│年度訴字│
│  │雜誌社之著作財產權而編輯「新點子題│第九十二│        │七九一號│第四二號│
│  │庫系列」之國小一上、二上、三上「作│條（均屬│        │不起訴處│判決無罪│
│  │業簿」、「老師命題評量卷」、「實力│告訴乃論│        │分確定。│確定。  │
│  │評量」、「測驗卷」等草稿，曾玉霖則│之罪）。│        │        │        │
│  │負責製版，並推由曾玉霖將編輯之草稿│        │        │        │        │
│  │持往臺南市，再委由不知情之臺南市南│        │        │        │        │
│  │區○○○路八號「立德照像製版社」沈│        │        │        │        │
│  │明章及臺南市○○○路○段一七四號「│        │        │        │        │
│  │泰銘照製版社」黃華泰製版、印刷及進│        │        │        │        │
│  │出貨等事宜，侵害牛頓雜誌社之著作財│        │        │        │        │
│  │產權。                            │        │        │        │        │
├─┼─────────────────┼────┼────┼────┼────┤
│四│明知南一公司享有著作財產權就數學科│九十三年│九十五年│臺灣桃園│共同被告│
│  │暨自然科所編寫之「課本」、「教學指│九月一日│十一月三│地方法院│陳志民經│
│  │引」、「習作」、「南一版學習成就評│修正前著│日起訴前│檢察署檢│臺灣嘉義│
│  │量」、「百分評量卷」等語文著作，未│作權法第│向臺灣臺│察官九十│地方法院│
│  │經同意或授權，不得擅自改作或重製，│九十一條│南地方法│三年度偵│以八十九│
│  │竟基於意圖銷售之犯意聯絡，自八十八│第一項、│院檢察署│字第一六│年度訴字│
│  │年九月間某日起，由甲○○改作、重製│第九十二│檢察官具│三號、九│第四二號│
│  │上開南一公司之著作權而編輯「新點子│條（均屬│狀撤回告│十五年度│判決無罪│
│  │題庫系列」之國小一上、二上、三上「│告訴乃論│訴。    │偵字第一│確定。  │
│  │作業簿」、「老師命題評量卷」、「實│之罪）。│        │九七九一│        │
│  │力評量」、「測驗卷」等草稿，曾玉霖│        │        │號不起訴│        │
│  │則負責製版，並推由曾玉霖將編輯之草│        │        │處分確定│        │
│  │稿持往臺南市，再委由不知情之臺南市│        │        │。      │        │
│  │南區○○○路八號「立德照像製版社」│        │        │        │        │
│  │沈明章及臺南市○○○路○段一七四號│        │        │        │        │
│  │「泰銘照像製版社」黃華泰製版、印刷│        │        │        │        │
│  │及進出貨等事宜，侵害南一公司之著作│        │        │        │        │
│  │財產權。                          │        │        │        │        │
├─┼─────────────────┼────┼────┼────┼────┤
│五│明知「南一牌及圖」業據南一公司向前│修正前商│        │臺灣桃園│        │
│  │經濟部中央標準局（現已改制為經濟部│標法第六│        │地方法院│        │
│  │智慧財產局）申請註冊核准，註冊為第│十三條第│        │檢察署檢│        │
│  │四三三一五、四三三六六號商標，擁有│一款。  │        │察官九十│        │
│  │使用於書籍類及各種書籍商品、紙製品│        │        │三年度偵│        │
│  │類筆記簿、信封信紙日記簿及其他應屬│        │        │字第一六│        │
│  │本類一切商品之商標專用權，專用期間│        │        │三號不起│        │
│  │自七十九年十月一日起至八十九年九月│        │        │訴處分確│        │
│  │三十日止，均尚在專用期間內，未經同│        │        │定。    │        │
│  │意或授權，不得使用，竟基於意圖欺騙│        │        │        │        │
│  │他人之犯意聯絡，在上開「新點子題庫│        │        │        │        │
│  │系列」參考書籍測驗卷上，使用近似於│        │        │        │        │
│  │前揭商標之「南一」字樣，侵害南一公│        │        │        │        │
│  │司之商標專用權。                  │        │        │        │        │
├─┼─────────────────┼────┼────┼────┼────┤
│六│明知「牛頓及圖」已據牛頓雜誌社向前│修正前商│        │        │        │
│  │經濟部中央標準局（現已改制為經濟部│標法第六│        │        │        │
│  │智慧財產局）申請註冊核准，註冊為第│十三條第│        │        │        │
│  │二二五七六三號商標，擁有使用於書籍│一款。  │        │        │        │
│  │、新聞雜誌、圖畫、照片、票據及不屬│        │        │        │        │
│  │別類印刷品之商標專用權，專用期間自│        │        │        │        │
│  │七十二年十一月一日起至八十二年十月│        │        │        │        │
│  │三十一日止，並經核准展延至九十二年│        │        │        │        │
│  │十月三十一日止，未經同意或授權，不│        │        │        │        │
│  │得使用，竟基於意圖欺騙他人之犯意聯│        │        │        │        │
│  │絡，在上開「新點子題庫系列」參考書│        │        │        │        │
│  │籍測驗卷上，使用近似於前揭商標之「│        │        │        │        │
│  │牛頓」字樣，侵害南一公司之商標專用│        │        │        │        │
│  │權。                              │        │        │        │        │
└─┴─────────────────┴────┴────┴────┴────┘
